臺灣彰化地方法院交通事件裁定　　　　 96年度交聲字第290號
原處分機關　交通部公路總局臺中區監理所彰化監理站
異　議　人
即受處分人　甲○○
上列異議人即受處分人因違反道路交通管理處罰條例案件，對於
交通部公路總局臺中區監理所彰化監理站民國96 年3月28日所為
之裁決書（彰監四字第裁64─Ｉ00000000號）不服，聲明異議，
本院裁定如下：
    主  文
異議駁回。
    理  由
一、按汽車駕駛人，行經有燈光號誌管制之交岔路口闖紅燈，處
    新臺幣1,800元以上5,400元以下罰鍰；汽車駕駛人有第53條
    情形之一者，除依原條款處罰鍰外，並予記違規點數3 點，
    道路交通管理處罰條例第53 條第1項、第63條第1項第3款定
    有明文；又依違反道路交通管理事件統一裁罰基準及處理細
    則所訂之違反道路交通管理事件統一裁罰基準表，亦明定機
    器腳踏車逾越應到案期限30日內，繳納罰鍰或到案聽候裁決
    者，應繳納新臺幣2,700元。
二、本件異議人即受處分人駕駛車號KXW-329 號重型機車，於民
    國（下同）96年2月10日下午7時21分許，行經有燈光號誌管
    制之彰化縣彰化市○○路475 巷及延平路口闖紅燈，為警攔
    停，依法開單舉發，經逾應到案期限後30日內仍未依法繳納
    或到案聽候裁決，原處分機關遂依道路交通管理處罰條例第
    53 條第1項及第63條第1項第3款 (原裁決書漏載第3款)及違
    反道路交通管理事件統一裁罰基準表之規定，於96 年3月28
    日以彰監四字第裁64─Ｉ00000000號裁決書裁處罰鍰新臺幣
    （下同）2700元，並予記違規點數3點。
三、受處分人聲明異議意旨略以：對舉發之違規事實並無疑義，
    惟因舉發5日後始得到郵局繳費，受處分人又認定該5日係指
    工作日，嗣2月17日至25日為春節假期，受處分人又於2月26
    日出國，以致歸國後3月5日欲繳款時需多繳納逾期金云云。
    經查，受處分人駕駛車牌號碼KXW-329號重型機車，於96年2
    月10 日下午7時21分許，行經有燈光號誌管制之彰化縣彰化
    市○○路475 巷及延平路口闖紅燈，經警當場攔停，掣單舉
    發乙節，為受處分人所不爭執，且有彰化縣警察局舉發違反
    道路交通管理事件通知單1 紙附卷可稽。至受處分人所稱：
    舉發5 日後始得到郵局繳費，該5日應指工作日，則逾該5日
    後已進入春節假期而無法至郵局繳納罰款，自不可歸責受處
    分人乙節，查上開舉發單所載注意事項第2 點，對「當場舉
    發案件得於5日後至郵局繳納」所稱之「5日」雖無特別規定
    是否指工作天或日曆天，惟對照該事項第5 點亦載明：應到
    案期限末日為星期日、國定假日或其他休息日時，以休息日
    之次日代之。準此，上開舉發單注意事項所載之期間應係指
    日曆天，即包括工作日及休息日，否則何需就應到案期限末
    日為休息日時另加規定，受處分人於此容有誤解。再現行繳
    納交通違規罰款方式計有：1.到郵局繳納2.到便利超商繳納
    3.到舉發單上指定到案處所繳納4.電話語音〈0000000 用戶
    碼168#〉繳納5.網際網路〈www.mvdis.gov.tw〉繳納6.郵寄
    匯票繳納等6 種方式，職是，縱本件應到案期間雖包含春節
    假期以致受處分人無法到郵局繳納罰款，然受處分人當可循
    前揭他種方式繳納罰款，從而，受處分人所辯，洵不足採，
    本件受處分人之聲明異議為無理由，應予駁回。
據上論斷，應依道路交通案件處理辦法第19條，裁定如主文。
中　　華　　民　　國　　96　　年　　5 　　月　　30　　日
                  臺灣彰化地方法院交通法庭
                                法  官  姚銘鴻
以上正本證明與原本無異。
如不服本裁定，應於裁定送達後5日內向本院提出抗告狀（須附
繕本）。
中　　華　　民　　國　　96　　年　　5 　　月　　30　　日
                                書記官  郭佳雯
